【裁判字號】    99,易,2363
【裁判日期】    990913
【裁判案由】    竊盜
【裁判全文】
臺灣板橋地方法院刑事判決              99年度易字第2363號
公  訴  人  臺灣板橋地方法院檢察署檢察官
被      告  甲○○
上列被告因竊盜案件，經檢察官提起公訴（99年度偵字第17921
號），被告於準備程序中對被訴之事實為有罪陳述，本院行簡式
審判程序，並判決如下：
    主  文
甲○○竊盜，處有期徒刑陸月，如易科罰金，以新台幣壹仟元折
算壹日。
    事  實
一、甲○○前於民國九十五年六月七日犯竊盜罪，經本院（起訴
    書誤載「臺灣高等法院」）以九十五年度易字第一二四號判
    處有期徒刑九月，上訴臺灣高等法院後，於十月二十四日撤
    回上訴而確定；又於九十五年六月十四日犯偽造私文書罪，
    經本院以九十五年度簡字第六一一一號判處有期徒刑五月，
    於九十六年二月一日確定；上開二罪嗣經本院以九十六年度
    聲減字第二三一號裁定減刑為有期徒刑四月十五日、二月十
    五日，並定應執行有期徒刑六月確定，先於九十六年七月十
    二日縮刑期滿，並於同月十六日出監。其間，復於九十五年
    六月二十五日犯準強盜罪，經本院以九十五年度訴字第二一
    ０四號判處有期徒刑七年二月，上訴後，經最高法院於九十
    七年三月二十日駁回上訴而確定，現在監執行中（以上於本
    案尚不構成累犯，理由詳後述）。詎甲○○猶不知悔改，竟
    意圖為自己不法之所有，於九十六年十二月十一日下午四時
    許（即後述車主馮永平發現車輛失竊時間）前之同年十二月
    間某日，在臺北縣中和市○○路一七二號前，以同廠牌汽車
    鑰匙插入電門並發動汽車引擎之方式（起訴書誤載不詳方式
    ），竊取馮永平所有車號六Ｂ－二七０三號自用小貨車，得
    手後，即將該車駛離現場，供己代步使用。嗣經不詳姓名之
    人將上開自用小貨車之車號六Ｂ－二七０三車牌拆下，改懸
    掛車號二０七三－ＥＶ自用小貨車之車牌後（上開車號二０
    七三－ＥＶ自用小貨車係乙○○於九十六年十二月十五日中
    午十二時許，在臺北縣中和市○○路三六七巷產業道路旁發
    現失竊之車輛；惟檢察官並未於本案起訴甲○○竊取車號二
    ０七三－ＥＶ自用小貨車及其車牌），甲○○於九十六年十
    二月十二日下午三時五分許（即後述尋獲上開失竊車輛之時
    間）前某時，將懸掛車號二０七三－ＥＶ車牌之車號六Ｂ－
    二七０三號自用小貨車，棄置停放在臺北縣中和市○○路三
    六九巷三五號前。嗣因車主馮永平於九十六年十二月十一日
    下午四時許發現其所有上開車號六Ｂ－二七０三號自用小貨
    車失竊，即於同日晚間八時許至警局報案；後經員警於九十
    六年十二月十二日下午三時五分許，在上址車輛棄置地點尋
    獲上開懸掛車號二０七三－ＥＶ車牌之車號六Ｂ－二七０三
    號自用小貨車（該車已發還馮永平領回），並在車內後座及
    前座採得煙蒂各一支，經送臺北縣政府警察局鑑驗，發現在
    前座採集之煙蒂檢出之ＤＮＡ－ＳＲＴ型別與警局檔存甲○
    ○之ＤＮＡ－ＳＲＴ型別相同，因而循線查悉上情。
二、案經臺灣板橋地方法院檢察署檢察官自動檢舉偵查起訴；被
    告於準備程序中對被訴之事實為有罪陳述，本院裁定行簡式
    審判程序。
    理  由
一、訊據被告甲○○對於上揭時地，以鑰匙發動引擎之方式竊取
    車號六Ｂ－二七０三號自用小貨車之事實，於本院準備程序
    及審理中均坦承不諱，且上開車號六Ｂ－二七０三號自用小
    貨車係被害人馮永平所有，其於九十六年十二月十一日下午
    四時許，在臺北縣中和市○○路一七二號前發現上開自用小
    貨車失竊等情，業據被害人馮永平於警詢中證述甚詳，並有
    車號六Ｂ－二七０三號自用小貨車之「車號查詢汽車車籍」
    資料、馮永平至警局報案資料、臺北縣政府警察局鑑驗書、
    刑事案件證物採驗紀錄表及車輛照片等件在卷可稽，是被告
    自白核與事實相符，堪以採信。至本件員警在上址車輛棄置
    地點尋獲上開懸掛車號二０七三－ＥＶ車牌之車號六Ｂ－二
    七０三號自用小貨車，該車號二０七三－ＥＶ車牌固係車主
    乙○○失竊之物，但被告於本案審理中否認有竊取上開車牌
    或將該車牌懸掛在本案車號六Ｂ－二七０三號自用小貨車，
    況檢察官並未於本案起訴甲○○竊取車號二０七三－ＥＶ之
    車牌，此觀之起訴書犯罪事實欄記載自明，並經公訴檢察官
    於本院準備程序中陳明在卷，復無其他積極證據證明係被告
    將上開車號六Ｂ－二七０三自用小貨車之車牌拆下，改懸掛
    車號二０七三－ＥＶ車牌，是本案僅能認定係不詳姓名之人
    將上開車號六Ｂ－二七０三自用小貨車之車牌拆下，改懸掛
    車號二０七三－ＥＶ自用小貨車之車牌，但此並不影響被告
    有於上開事實欄所載時地竊取車號六Ｂ－二七０三自用小貨
    車之事實認定，且本院就起訴書所載「改懸掛車號二０七三
    －ＥＶ自用小貨車之車牌」部分，亦無庸為無罪之諭知，併
    此指明。綜上所述，本案事證明確，被告犯行洵堪認定，應
    依法論科。
二、核被告所為，係犯刑法第三百二十條第一項之竊盜罪。按受
    有期徒刑之執行完畢，或受無期徒刑或有期徒刑一部之執行
    而赦免後，五年以內再犯有期徒刑以上之罪者，始為累犯，
    此觀（修正前）刑法第四十七條之規定自明；又被告犯應併
    合處罰之數罪，經法院分別判處有期徒刑確定，並依檢察官
    之聲請，以裁定定其數罪之應執行刑確定，該數罪是否執行
    完畢，係以所定之刑是否全部執行完畢為斷，則其在未裁定
    前已先執行之有期徒刑之罪，因嗣後合併他罪定應執行刑之
    結果，檢察官所換發之執行指揮書，係執行應執行刑，其前
    已執行之有期徒刑部分，僅應予扣除，不能認為已執行完畢
    （最高法院九十四年度台非字第二四九號判決意旨參照）。
    次按被告一再犯罪，經受諸多科刑判決確定之情形，刑法第
    五十條規定所謂裁判確定，乃指首先確定之科刑判決而言，
    亦即以該首先判刑確定之日作為基準，凡在該日期之前所犯
    之各罪，應依刑法第五十一條各款規定，定其應執行之刑；
    在該日期之後所犯者，則無與之前所犯者合併定執行刑之餘
    地；惟在該日期之後之數罪，其另符合數罪併罰者，仍依前
    述法則處理；然無論如何，既有上揭基準可循，自無許任憑
    己意，擇其中最為有利或不利於被告之數罪，合併定其應執
    行之刑（同法院九十八年度台非字第三七號判決採相同意旨
    ）。查本件被告甲○○前於九十五年六月七日犯竊盜罪，經
    本院以九十五年度易字第一二四號判處有期徒刑九月，上訴
    臺灣高等法院後，於十月二十四日撤回上訴而確定（下稱第
    一罪）；又於九十五年六月十四日犯偽造私文書罪，經本院
    以九十五年度簡字第六一一一號判處有期徒刑五月，於九十
    六年二月一日確定（下稱第二罪）；上開二罪固經本院以九
    十六年度聲減字第二三一號裁定減刑為有期徒刑四月十五日
    、二月十五日，並定應執行有期徒刑六月確定，先於九十六
    年七月十二日縮刑期滿，並於同月十六日出監；但因被告前
    於九十五年六月二十五日犯準強盜罪，經本院以九十五年度
    訴字第二一０四號判處有期徒刑七年二月，上訴後，經最高
    法院於九十七年三月二十日駁回上訴而確定（下稱第三罪）
    ，現在監執行中等情，有卷附臺灣高等法院被告前案紀錄表
    、上開刑事判決電腦列印本等件在卷可稽，揆諸上開說明，
    被告上開所犯三罪刑，既合於刑法第五十條規定裁判確定前
    犯數罪而應併合處罰之要件，且以上開第一罪即首先判刑確
    定之日（九十五年十月二十四日）作為基準，凡在該日期之
    前所犯之各罪，應依刑法第五十一條第五款規定，定其應執
    行之刑，則被告上開第一罪、第二罪之罪刑，固先於九十六
    年七月十二日縮刑期滿，並於同月十六日出監，但上開第一
    罪、第二罪及第三罪，既合於刑法第五十條規定裁判確定前
    犯數罪而應併合處罰之要件，則被告上開第一罪、第二罪前
    已執行部分，則不能認為已執行完畢，是本案被告犯行尚不
    構成累犯，公訴意旨認符合累犯要件，尚有誤會，併予指明
    。爰審酌被告犯罪之動機、目的、手段、被害人所受損害，
    被告迄未賠償被害人，及被告前有竊盜等財產犯罪紀錄之素
    行（見卷附台灣高等法院被告前案紀錄表）、智識程度，暨
    其於偵查中否認犯行，於本院準備程序及審理中始坦承犯行
    之態度等一切情狀，量處如主文所示之刑，並諭知易科罰金
    之折算標準，以資懲儆。至被告竊取車號六Ｂ－二七０三號
    自用小貨車時所用鑰匙，依被告供述其係使用郭俊仁開設修
    車廠內之鑰匙，復無其他證據證明該鑰匙係被告所有之物，
    爰不予宣告沒收，附此敘明。
據上論斷，應依刑事訴訟法第二百七十三條之一第一項、第二百
九十九條第一項前段，刑法第三百二十條第一項、第四十一條第
一項前段，刑法施行法第一條之一，判決如主文。
本案經檢察官洪松標到庭執行職務。
中    華    民    國    99    年    9     月    13    日
                  刑事第十庭    法  官  楊 志 雄
以上正本證明與原本無異。
如不服本判決應於收受判決後10日內向本院提出上訴書狀，並
應敘述具體理由。其未敘述上訴理由者，應於上訴期間屆滿後
20日內向本院補提理由書（均須按他造當事人之人數附繕本）
「切勿逕送上級法院」。
                                書記官  陳 春 銘
中    華    民    國    99    年    9     月    13    日
附錄本案論罪科刑法條全文：
刑法第320條第1項：
意圖為自己或第三人不法之所有，而竊取他人之動產者，為竊盜
罪，處5年以下有期徒刑、拘役或500元以下罰金。

司法院資訊處製作；財團法人民間司法改革基金會備份。
